【裁判字號】    90,易,4263
【裁判日期】    901226
【裁判案由】    違反能源管理法
【裁判全文】
臺灣高雄地方法院刑事判決                            九十年度易字第四二六三號
    公  訴  人  臺灣高雄地方法院檢察署檢察官
    被      告  甲○○
右列被告因違反能源管理法案件，經檢察官提起公訴（八十九年度偵字第一八五五五
號），本院判決如左：
    主  文
本件免訴。
    理  由
一、公訴意旨略以：甲○○明知柴油為經中央主管機關指定之能源產品，非經核准不
    得經營銷售業務，竟基於意圖營利之犯意，自民國八十九年八月十日起至八十九
    年八月十七日止，在其位於高雄市前鎮區明正東巷立鑫停車場內私設加油站，以
    每公升新台幣（下同）九元五角之代價，向某真實姓名年籍均不詳之成年男子購
    入柴油，而後以每公升十元五角之代價出售予不特定人，藉此牟利，嗣於八十九
    年八月十七日下午十三時四十五分許，甲○○為董椿貴駕駛之車牌號碼ＫＵ—一
    四五五號營業用曳引車加油二百四十五點九七公升，並收取現金二千五百八十三
    元時，為警當場查獲，並扣得柴油三萬一千公升、加油機具一組、金屬油槽一座
    （以上扣案之物均由警方交由甲○○保管），因認林金台違反能源管理條例第二
    十條之一銷售能源產品罪嫌等語。
二、按犯罪後之法律已廢止其刑罰者，應諭知免訴之判決，刑事訴訟法第三百零二條
    第四款定有明文；同法第三百零七條復規定，第三百零二條之判決，得不經言詞
    辯論為之。又石油及其產品依能源管理法第二條第一款規定，為能源管理法所稱
    能源。再九十年十月十一日經總統公布，於九十年十月十三日生效之石油管理法
    第五十五條規定自石油管理法施行之日起，能源管理法有關石油之規定，不再適
    用。故自九十年十月十三日起，有關石油之管理，應適用石油管理法規定，合先
    敘明。
三、次按，依石油管理法第十七條第一項前段、第二項規定經營柴油之零售業務者，
    應設置加油站；經營加油站業務者，應向直轄市、縣（市）主管機關申請核准設
    站；設站完成並經直轄市、縣（市）主管機關審查合格，報請中央主管機關核發
    加油站經營許可執照後，始得營業。違反上開規定，經營柴油零售業務者，依同
    法第四十條第一項第二款規定，處新台幣一百萬元以上五百萬元以下罰鍰；因而
    致生公共危險者，始依同法第三項之規定，處二年以下有期徒刑、拘役或科或併
    科新台幣六十萬元以上三百元以下罰金。綜上所述，自九十年十月十三日起，經
    營柴油銷售業務，除有致生公共危險，應依石油管理法第四十條第三項規定，仍
    處以刑罰外，已由應依能源管理法第二十條之一規定處以刑罰，改為應依石油管
    理法第四十條第一項第二款規定處以行政罰鍰，不復以刑事處罰非難之。
四、經查，被告雖矢口否認有未經許可私自經營加油站之事實，辯稱其係受僱於乙○
    ○云云，然對其於民國八十九年八月十日起至八十九年八月十七日止，在高雄市
    前鎮區明正東巷立鑫停車場內之私設加油站內，以每公升九元五角之代價，向某
    真實姓名年籍均不詳之成年男子購入柴油，而後以每公升十元五角之代價售予不
    特定人等情，均供認不諱，核與證人乙○○所證述情節相符。惟觀諸卷內所附現
    場照片二張，該加油站係設於立鑫停車場之後方空地，地點偏僻，通風良好，且
    附近無人居住等一切情狀，並未致生公共危險，是被告行為後，法律已廢止銷售
    柴油之刑罰規定，揆諸首揭說明，爰不經言詞辯論，逕為諭知免訴之判決。
據上論斷，應依刑事訴訟法第三百零二條第四款、第三百零七條，判決如主文。
中      華      民      國      九十      年    十二    月    二十六    日
                                      臺灣高雄地方法院刑事第一庭
                                          審判長法  官  林水城
                                                法  官  黃悅璇
                                                法  官  謝雨真
右正本證明與原本無異。
如不服本判決，應於判決送達後十日內，向本院提出上訴狀。
                                                書記官  陳威志
中    華    民    國      九十      年      十二      月     二十七     日


司法院資訊處製作；財團法人民間司法改革基金會備份。
